Inventaris van het archief van de Centrale Commissie voor Georganiseerd Overleg in Ambtenarenzaken, 1920-1989
Nationaal Archief, Den Haag
- Centrale Commissie voor Georganiseerd Overleg in Ambtenarenzaken, 1920-1989, A.
  - Organisatie en Taakuitvoering, A.2
    - Stukken betreffende het verstrekken van advies aan de minister van Binnenlandse Zaken inzake alle aangelegenheden van algemeen belang voor de rechtstoestand van ambtenaren met inbegrip van de algemene regels volgens welke het personeelsbeleid wordt gevoerd, alsmede over de organisatie van de C
      - Z 239 Functioneel leeftijdsontslag; ministerie van Cultuur, Recreatie en Maatschappelijk Werk 1968-1975, 397
      - Z 239 Functioneel leeftijdsontslag; ministerie van Verkeer en Waterstaat 1969-1976, 398
      - Z 239 Functioneel leeftijdsontslag; ministerie van Buitenlandse Zaken1970, 399
      - Z 239 Functioneel leeftijdsontslag; ministerie van Defensie1970-1972, 400; pak
      - Z 239 Functioneel leeftijdsontslag; ministerie van Volkshuisvesting en Ruimtelijke Ordening 1970-1974, 401
      - Z 239 Functioneel leeftijdsontslag; ministerie van Onderwijs en Wetenschappen 1971-1972, 402
      - Z 239 Functioneel leeftijdsontslag; ministerie van Volksgezondheid en Milieuhygiëne 1975-1976, 403
      - Z 245, 404
      - Z 247, 405; pak
      - Z 248, 406
      - Z 249, 407
      - Z 255, 408
      - Z 256 Structurele Herziening BBRA 1948 1963-1969, 409; pak
      - Z 256 1970-1971, 410; pak
      - Z 256 1971-1972, 411; pak
      - Z 256 1973, 412; pak
      - Z 256 1974-1976, 413; pak
      - Z 256 1976-1977, 414; pak
      - Z 256 1978, 415; pak
      - Z 256 1979-1980, 416; pak
      - Z 256 1981-1982, 417; pak
      - Z 256 1982-1983, 418; pak
      - Z 256 1983-1984, 419; pak
      - Z 256 1985, 420; pak
      - Z 256 1986-1989, 421; pak
      - Z 256 Structurele Herziening BBRA 1948, reeksen van functietypen per vakgebied, functie-indelingsvoorbeelden; Bundel A en B 1972-1979, 422; pak
      - Z 256 Structurele Herziening BBRA 1948, reeksen van functietypen per vakgebied, functie-indelingsvoorbeelden; Bundel C - F1974-1978, 423; pak
      - Z 256 Structurele Herziening BBRA 1948, reeksen van functietypen per vakgebied, functie-indelingsvoorbeelden; Bundel G - H1980-1983, 424
      - Z 256 Normmateriaal, functietyperingen 1978-1989, 425; pak
      - Z 256 Differentiatie in beloning op grond van arbeidsmarktverhoudingen 1986-1987, 426
      - Z 256 1988-1989, 427; pak
      - Z 256 Verhoging leeftijdsgrens volwassenensalarissen, stafafdeling jeugdsalarissen 1987-1989, 428; pak
      - Z 257, 429
      - Z 258, 430
      - Z 259 1965-1966, 431; pak
      - Z 259 1965-1967, 432
      - Z 259 I, 433
      - Z 261, 434
      - Z 262, 435
      - Z 263, 436
      - Z 267, 437
      - Z 269, 438
      - Z 270, 439
      - Z 272, 440
      - Z 273, 441
      - Z 274, 442; pak
      - Z 281, 443
      - Z 283, 444
      - Z 285, 445
      - Z 287, 446
      - Z 288, 447
      - Z 292, 448
      - Z 293, 449; pak
      - Z 294, 450
      - Z 295 1966-1977, 451; pak
      - Z 295 1978-1981, 452; pak
      - Z 295 1982-1988, 453
      - Z 296, 454
      - Z 304, 455
      - Z 306, 456
      - Z 307, 457; pak
      - Z 309 1961-1969, 458; pak
      - Z 309 1969-1970, 459; pak
      - Z 309 1971-1978, 460; pak
      - Z 309 1979-1985, 461; pak
      - Z 309 1986-1989, 462; pak
      - Z 312, 463
      - Z 314, 464
      - Z 318, 465
      - Z 321, 466
      - Z 323, 467
      - Z 324, 468
      - Z 325 1966-1969, 469; pak
      - Z 325 1969-1977, 470; pak
      - Z 325 1979-1989, 471
      - Z 327, 472
      - Z 331, 473
      - Z 334, 474; pak
      - Z 334 I, 475
      - Z 341, 476
      - Z 342, 477
      - Z 346, 478; pak
      - Z 348, 479
      - Z 350, 480
      - Z 352 1966-1979, 481; pak
      - Z 352 1980-1989, 482; pak
      - Z 354, 483
      - Z 357, 484
      - Z 358, 485
      - Z 360, 486
      - Z 362, 487
      - Z 365, 488
      - Z 368, 489
      - Z 369, 490; pak
      - Z 376, 491; pak
      - Z 384, 492; pak
      - Z 387 Verplaatsing van de Centrale Dienst voor In- en Uitvoer 1967-1969, 493
      - Z 387 Spreiding van Rijksdiensten 1967-1968, 494; pak
      - Z 387 1969-1971, 495; pak
      - Z 387 1972, 496; pak
      - Z 387 1972, 497; pak
      - Z 387 1973, 498; pak
      - Z 387 1974, 499; pak
      - Z 387 1974, 500; pak
      - Z 387 1975, 501; pak
      - Z 387 1975-1976, 502; pak
      - Z 387 1976-1978, 503; pak
      - Z 387 1979-1989, 504; pak
      - Z 387 Hypotheekgarantie in verband met verplaatsingen op grond van de spreiding van Rijksdiensten 1972-1981, 505
      - Z 388 Vaststelling minimumloon pak1964-1969, 506; pak
      - Z 388 Salarismaatregelen Overheidspersoneel 1968, waarin onder meer het "centen/ procenten" vraagstuk 1967, 507; pak
      - Z 388 1968, 508; pak
      - Z 388 1968-1969, 509; pak
      - Z 388 I, 510
      - Z 393, 511
      - Z 394, 512
      - Z 396, 513
      - Z 399, 514
      - Z 402, 515
      - Z 404, 516; pak
      - Z 408, 517
      - Z 409, 518; pak
      - Z 413, 519; pak
      - Z 414, 520
      - Z 419, 521
      - Z 420, 522; pak
      - Z 425 1967-1969, 523; pak
      - Z 425 1970-1974, 524; pak
      - Z 428, 525
      - Z 429, 526
      - Z 431 1964-1973, 527; pak
      - Z 431 1974-1977, 528; pak
      - Z 431 1978-1988, 529; pak
      - Z 432, 530; pak
      - Z 436, 531
      - Z 440, 532
      - Z 443 1968-1969, 533; pak
      - Z 443 1969-1970, 534; pak
      - Z 443 I, 535
      - Z 447, 536
      - Z 450, 537
      - Z 456, 538
      - Z 460, 539
      - Z 464, 540; pak
      - Z 466, 541; pak
      - Z 467, 542
      - Z 468, 543
      - Z 470, 544; pak
      - Z 480, 545; pak
      - Z 481, 546
      - Z 482, 547; pak
      - Z 483, 548
      - Z 489 1969-1974, 549; pak
      - Z 489 1975-1979, 550; pak
      - Z 491, 551
      - Z 495, 552; pak
      - Z 495 I, 553
      - Z 495 II, 554
      - Z 497, 555; pak
      - Z 502, 556
      - Z 503, 557
      - Z 506, 558
      - Z 510, 559
      - Z 511, 560
      - Z 513, 561
      - Z 514, 562; pak
      - Z 516, 563; pak
      - Z 517 1969-1975, 564; pak
      - Z 517 1976-1985, 565; pak
      - Z 518, 566
      - Z 519, 567; pak
      - Z 520, 568
      - Z 521, 569
      - Z 522, 570; pak
      - Z 523, 571; pak
      - Z 524, 572; pak
      - Z 526, 573
      - Z 528, 574; pak
      - Z 529, 575
      - Z 529 I, 576
      - Z 530, 577; pak
      - Z 531, 578
      - Z 532, 579; pak
      - Z 533, 580
      - Z 535, 581
      - Z 537, 582
      - Z 539 1969-1975, 583; pak
      - Z 539 1976-1981, 584; pak
      - Z 539 1982-1987, 585; pak
      - Z 539 I Algemene wijzigingen aan ambtenaren inzake ambtelijk optreden (extern); vrijheid van meningsuiting van ambtenaren pak1970-1980, 586
      - Z 539 I Wet Openbaarheid van Bestuur 1970-1983, 587; pak
      - Z 539 I 1984-1987, 588; pak
      - Z 540, 589
      - Z 541, 590
      - Z 542, 591; pak
      - Z 543, 592
      - Z 545, 593
      - Z 546, 594
      - Z 547, 595
      - Z 548, 596
      - Z 549 Vrijwillig ouderdomspensioen in het kader van de herziening Pensioenwet 19221962-1964, 597
      - Z 549 Extra loonsverhoging gedurende 4 jaar van telkens 5% vanaf schaal 1031969-1970, 598
      - Z 549 Verdere verhoging van het minimum vakantieverlof in 19711969-1971, 599
      - Z 549 Verbetering van de onregelmatigheidstoelage1970, 600
      - Z 549 Toekennen van een proportionele gratificatie bij het verlaten van de dienst1970, 601
      - Z 549 Vrijwillig pensioen bij bijzondere omstandigheden op 60-jarige leeftijd1970, 602
      - Z 549 Uitbreiding van de diensttijdtoelage tot boven schaal 39 van het BBRA 19481970, 603
      - Z 549 Salarisbeleid Overheidspersoneel 19711970, 604; pak
      - Z 549 Salarisbeleid Overheidspersoneel 19711971, 605; pak
      - Z 549 Salarisbeleid Overheidspersoneel 19711971-1975, 606
      - Z 549 I, 607; pak
      - Z 556 1969-1977, 608; pak
      - Z 556 1978-1979, 609; pak
      - Z 556 1980-1982, 610; pak
      - Z 556 1982-1983, 611; pak
      - Z 556 1983-1988, 612; pak
      - Z 559, 613
      - Z 560, 614; pak
      - Z 561, 615
      - Z 565, 616
      - Z 568, 617; pak
      - Z 569, 618
      - Z 570, 619
      - Z 574, 620
      - Z 575 1969-1971, 621
      - Z 575 1971-1978, 622; pak
      - Z 578 1970-1976, 623; pak
      - Z 578 1977-1979, 624; pak
      - Z 578 1980-1985, 625; pak
      - Z 578 1986-1989, 626; pak
      - Z 579, 627; pak
      - Z 580, 628
      - Z 581, 629
      - Z 583, 630
      - Z 585, 631
      - Z 587, 632
      - Z 588, 633; pak
      - Z 589, 634; pak
      - Z 590, 635; pak
      - Z 591, 636
      - Z 595, 637
      - Z 598, 638
      - Z 604, 639; pak
      - Z 609, 640; pak
      - Z 610 Positie oudere ambtenaar1968-1975, 641; pak
      - Z 610 Positie oudere ambtenaar1977-1985, 642; pak
      - Z 610 Commissie Positie Oudere Ambtenaren1980-1983, 643
      - Z 610 Flexibel uittreden bij de PTT1980-1985, 644; pak
      - Z 611 1970-1973, 645; pak
      - Z 611 1974-1982, 646
      - Z 618, 647
      - Z 621, 648
      - Z 625, 649
      - Z 626, 650
      - Z 629, 651
      - Z 631, 652
      - Z 634, 653
      - Z 635 1971-1972, 654; pak
      - Z 635 1972, 655; pak
      - Z 635 I, 656
      - Z 635 II, 657
      - Z 636, 658
      - Z 638, 659; pak
      - Z 640, 660; pak
      - Z 643, 661
      - Z 645, 662
      - Z 646, 663
      - Z 651, 664; pak
      - Z 652 1972, 665
      - Z 652 1973-1974, 666; pak
      - Z 652 1975-1984, 667; pak
      - Z 653, 668
      - Z 654, 669
      - Z 659, 670
      - Z 661 1973-1975, 671
      - Z 661 1976-1979, 672; pak
      - Z 664, 673
      - Z 665, 674
      - Z 668, 675
      - Z 670, 676; pak
      - Z 672, 677; pak
      - Z 673 1971-1975, 678; pak
      - Z 673 1975-1979, 679; pak
      - Z 673 1980-1981, 680; pak
      - Z 673 1981-1982, 681; pak
      - Z 673 1982, 682; pak
      - Z 673 1982-1984, 683; pak
      - Z 673 1985-1989, 684; pak
      - Z 674, 685; pak
      - Z 676, 686
      - Z 678, 687
      - Z 683, 688
      - Z 685, 689
      - Z 686, 690
      - Z 695, 691
      - Z 696, 692; pak
      - Z 697, 693
      - Z 698, 694; pak
      - Z 699, 695; pak
      - Z 700 1972, 696; pak
      - Z 700 1972-1975, 697; pak
      - Z 701, 698; pak
      - Z 702 1972-1973, 699; pak
      - Z 702 1973-1975, 700; pak
      - Z 702 I, 701
      - Z 703, 702
      - Z 704, 703
      - Z 705, 704
      - Z 706, 705
      - Z 709 Salarispositie Accountants en Inspecteurs bij de Belastingdienst1972-1976, 706; pak
      - Z 709 Salarispositie Accountants en Inspecteurs bij de Belastingdienst; rapport van de directie Formatiezaken1975, 707; pak
      - Z 710, 708
      - Z 711, 709
      - Z 712 Salarispositie Verificateurs bij de Belastingdienst1972-1976, 710
      - Z 712 Salarispositie Verificateurs bij de Belastingdienst; rapport van de directie Formatiezaken1975, 711; pak
      - Z 713, 712
      - Z 715, 713
      - Z 716, 714; pak
      - Z 723, 715
      - Z 724, 716
      - Z 728, 717
      - Z 738 1961-1963, 718; pak
      - Z 738 1963-1973, 719; pak
      - Z 738 1973-1978, 720; pak
      - Z 738 1979-1983, 721
      - Z 739, 722
      - Z 749, 723; pak
      - Z 757 1973-1974, 724; pak
      - Z 757 1975-1986, 725; pak
      - Z 767, 726
      - Z 768, 727
      - Z 770, 728
      - Z 771, 729
      - Z 773, 730
      - Z 776, 731; pak
      - Z 778 1973-1974, 732; pak
      - Z 778 1974-1975, 733; pak
      - Z 778 1974-1975, 734; pak
      - Z 779, 735
      - Z 781, 736
      - Z 782, 737
      - Z 788, 738
      - Z 799, 739
      - Z 801, 740
      - Z 803, 741; pak
      - Z 804, 742
      - Z 805, 743
      - Z 806, 744
      - Z 807 Wet gelijke beloning voor mannen en vrouwen1974-1979, 745
      - Z 807 Werkgroep Emancipatie en Deeltijdarbeid met betrekking tot Overheidspersoneelsbeleid1976-1979, 746; pak
      - Z 807 Werkgroep Emancipatie en Deeltijdarbeid met betrekking tot Overheidspersoneelsbeleid1980, 747; pak
      - Z 807 Werkgroep Emancipatie en Deeltijdarbeid met betrekking tot Overheidspersoneelsbeleid1981-1984, 748
      - Z 807 Deeltijdarbeid1978-1981, 749; pak
      - Z 807 Deeltijdarbeid1982-1984, 750; pak
      - Z 807 Deeltijdarbeid1985-1987, 751; pak
      - Z 807 Deeltijdarbeid1988-1989, 752; pak
      - Z 807 Ouderschaps- en zwangerschapsverlof1980-1984, 753; pak
      - Z 807 Ouderschaps- en zwangerschapsverlof1984-1987, 754; pak
      - Z 807 Pensioenrechten met betrekking tot deeltijdarbeid (verhaalsbesluit)1982-1986, 755; pak
      - Z 807 Emancipatie (motie Groenman, kinderopvangvoorzieningen)1982-1987, 756; pak
      - Z 807 Positieve actie vrouwen bij de Rijksoverheid1986-1989, 757; pak
      - Z 810, 758
      - Z 811, 759; pak
      - Z 814, 760; pak
      - Z 815, 761; pak
      - Z 818 1974-1976, 762; pak
      - Z 818 1975-1977, 763; pak
      - Z 823, 764
      - Z 824, 765
      - Z 825, 766; pak
      - Z 838, 767; pak
      - Z 839, 768; pak
      - Z 840, 769; pak
      - Z 841, 770; pak
      - Z 842 1974-1978, 771; pak
      - Z 842 1979-1981, 772; pak
      - Z 844, 773
      - Z 847, 774
      - Z 850, 775
      - Z 853, 776; pak
      - Z 854 1975-1979, 777; pak
      - Z 854 1980-1986, 778; pak
      - Z 855, 779
      - Z 857 1975-1979, 780; pak
      - Z 857 1980-1983, 781; pak
      - Z 858, 782
      - Z 859, 783
      - Z 860, 784
      - Z 861, 785
      - Z 863, 786
      - Z 865, 787
      - Z 868, 788
      - Z 870 Beleidsombuigingen ten aanzien van het overheidspersoneel (Bestek '81)1975-1976, 789; pak
      - Z 870 Beleidsombuigingen ten aanzien van het overheidspersoneel (Bestek '81)1976-1977, 790; pak
      - - Beleidsombuigingen ten aanzien van het overheidspersoneel (Bestek '81)1978, 791; pak
      - - Beleidsombuigingen ten aanzien van het overheidspersoneel (Bestek '81)1979, 792; pak
      - - Beleidsombuigingen ten aanzien van het overheidspersoneel (Bestek '81)1979-1980, 793; pak
      - - Werkgroep Bestek1978, 794; pak
      - Z 871 1975-1977, 795; pak
      - Z 871 1978-1979, 796; pak
      - Z 871 1980-1989, 797; pak
      - Z 872 1975, 798; pak
      - Z 872 1976-1978, 799; pak
      - Z 874, 800; pak
      - Z 874 I, 801; pak
      - Z 874 II, 802; pak
      - Z 876, 803; pak
      - Z 878, 804; pak
      - Z 880 1976-1977, 805; pak
      - Z 880 1978-1979, 806; pak
      - Z 880 1980-1982, 807; pak
      - Z 881, 808
      - Z 883, 809
      - Z 885, 810
      - Z 886 1972-1981, 811; pak
      - Z 886 1982, 812
      - Z 886 1985-1986, 813; pak
      - Z 887, 814
      - Z 888, 815; pak
      - Z 889, 816
      - Z 890, 817; pak
      - Z 893, 818; pak
      - Z 896 1976-1977, 819; pak
      - Z 896 1978-1983, 820; pak
      - Z 897, 821
      - Z 901, 822
      - Z 903, 823
      - Z 904, 824; pak
      - Z 906, 825
      - Z 907 1975-1977, 826; pak
      - Z 907 1977-1981, 827; pak
      - Z 907 1982-1983, 828; pak
      - Z 907 1983-1986, 829
      - Z 907 1987-1989, 830; pak
      - Z 908, 831
      - Z 909 1976-1983, 832
      - Z 909 1985-1988, 833
      - Z 911, 834
      - Z 912, 835
      - Z 913, 836; pak
      - Z 914, 837
      - Z 915, 838
      - Z 915 I, 839
      - Z 919, 840
      - Z 920, 841
      - Z 927, 842
      - Z 930, 843
      - Z 931 Overlegstelsel1977-1980, 844
      - Z 931 Overlegstelsel1982-1984, 845; pak
      - Z 931 Overlegstelsel1985-1988, 846; pak
      - Z 931 Overlegstelsel1989, 847
      - Z 931 Overleggroep Directoraat-Generaal Openbaar Personeelsbeleid in verband met de herziening overlegstelsel1983-1985, 848
      - Z 932, 849
      - Z 933, 850
      - Z 934, 851; pak
      - Z 934 I, 852
      - Z 939, 853
      - Z 941, 854
      - Z 942, 855
      - Z 943, 856
      - Z 946, 857
      - Z 949 1978-1982, 858; pak
      - Z 949 1984-1989, 859; pak
      - Z 953, 860
      - Z 954, 861
      - Z 964, 862
      - Z 966, 863; pak
      - Z 967 1978-1979, 864; pak
      - Z 967 1980-1989, 865
      - Z 970, 866; pak
      - Z 974, 867
      - Z 975 1978-1988, 868
      - Z 975 1986, 869
      - Z 976 1979, 870; pak
      - Z 976 1980, 871
      - Z 976 I/976 II, 872
      - Z 979 Invoering VUT-regeling1976-1979, 873
      - Z 979 Invoering VUT-regeling1979, 874; pak
      - Z 979 Invoering VUT-regeling1980, 875; pak
      - Z 979 Invoering VUT-regeling1981-1989, 876; pak
      - Z 979 Regeling vervroegd uittreden ex-mijnwerkers in Limburg1979-1985, 877
      - Z 980, 878; pak
      - Z 983, 879
      - Z 985, 880
      - Z 986, 881; pak
      - Z 990, 882
      - Z 991 1978-1982, 883; pak
      - Z 991 1983-1989, 884; pak
      - Z 992 1977-1980, 885; pak
      - Z 992 1981-1982, 886; pak
      - Z 994 Gelijke behandeling van mannen en vrouwen1979-1989, 887
      - Z 994 Adviezen van de Commissie Gelijke Behandeling van Mannen en Vrouwen bij Arbeid in de Burgerlijke Openbare Dienst1982-1989, 888; pak
      - Z 995, 889
      - Z 996 1979-1982, 890; pak
      - Z 996 1983-1985, 891; pak
      - Z 996 1986, 892; pak
      - Z 996 1987, 893
      - Z 996 1988-1989, 894; pak
      - Z 997, 895; pak
      - Z 1001 1980-1981, 896; pak
      - Z 1001 1981, 897; pak
      - Z 1005, 898; pak
      - Z 1011 Pensioenmaatregelen overheidspersoneel algemeen (Commissie Bosman)1976-1979, 899; pak
      - Z 1011 Pensioenmaatregelen overheidspersoneel algemeen (Commissie Bosman)1980, 900; pak
      - Z 1011 Pensioenmaatregelen overheidspersoneel algemeen (Commissie Bosman)1981, 901
      - Z 1011 Pensioenbijdrageverhaal Algemeen Burgerlijk Pensioenfonds1980-1985, 902; pak
      - Z 1011 Pensioenbijdrageverhaal Algemeen Burgerlijk Pensioenfonds; Arbeidsbijdrageverhaal1986-1989, 903; pak
      - Z 1011 Commissie Pensioenproblematiek1981-1982, 904; pak
      - Z 1011 Commissie Pensioenproblematiek1981-1983, 905
      - Z 1011 Commissie Pensioenproblematiek1982-1983, 906; pak
      - Z 1011 Pensioenaanspraken van deelgerechtigden tot 25 jaar1984-1986, 907
      - Z 1011 Nabestaandenpensioen1984-1986, 908; pak
      - Z 1011 Nabestaandenpensioen1987-1989, 909; pak
      - Z 1011 Invoering franchisesysteem1985, 910; pak
      - Z 1011 Invaliditeitspensioen1985-1989, 911; pak
      - Z 1011 Verrekening van pensioenrechten bij echtscheiding1985-1989, 912; pak
      - Z 1011 Pensioenproblematiek met betrekking tot het franchisesysteem1986-1989, 913
      - Z 1011 Pensioenen Algemeen Burgerlijke Pensioenwet; gelijke behandeling1986-1989, 914; pak
      - Z 1011 Flexibele pensionering1986-1989, 915; pak
      - Z 1011 Grenzen van het ambtenaarschap in de Algemeen Burgerlijke Pensioenwet1986-1989, 916; pak
      - Z 1011 Reparatiewetgeving, pensioenwetgevingsproblematiek1988-1989, 917; pak
      - Z 1011 Invoering flexibel premiestelsel Algemeen Burgerlijk Pensioenfonds1988-1989, 918; pak
      - Z 1012, 919; pak
      - Z 1013 1980, 920; pak
      - Z 1013 1981-1982, 921; pak
      - Z 1014, 922
      - Z 1015, 923
      - Z 1017, 924; pak
      - Z 1020 1980-1981, 925; pak
      - Z 1020 1982-1988, 926; pak
      - Z 1023, 927
      - Z 1024, 928
      - Z 1026, 929
      - Z 1027, 930
      - Z 1028, 931
      - Z 1029, 932; pak
      - Z 1030, 933
      - Z 1031 Werkgroep Personeelsbeoordeling1981-1989, 934; pak
      - - Personeelsbeoordeling1983-1986, 935
      - Z 1033, 936
      - Z 1035 1981-1984, 937; pak
      - Z 1035 1985-1987, 938
      - Z 1037 1981-1984, 939; pak
      - Z 1037 1985-1986, 940; pak
      - Z 1037 1987-1988, 941; pak
      - Z 1037 1989, 942; pak
      - Z 1039, 943; pak
      - Z 1042, 944
      - Z 1046, 945
      - Z 1048, 946
      - Z 1049, 947; pak
      - Z 1051, 948
      - Z 1055, 949
      - Z 1056, 950
      - Z 1057, 951; pak
      - Z 1058, 952
      - Z 1059 1981-1982, 953; pak
      - Z 1059 1982, 954
      - Z 1059 I, 955; pak
      - Z 1060, 956
      - Z 1062, 957; pak
      - Z 1063, 958
      - Z 1065, 959
      - Z 1067 Reorganisatie rijksdienst1975-1978, 960
      - Z 1067 Reorganisatiestatuut rijksdienst1978-1986, 961; pak
      - Z 1067 Project reorganisatie van de rijksdienst1980-1982, 962; pak
      - Z 1067 Project reorganisatie van de rijksdienst1983-1984, 963; pak
      - Z 1067 Formatiebeleid, personeelsbeleid herplaatsing1983-1988, 964; pak
      - Z 1067 Mobiliteitsbevordering1983-1989, 965; pak
      - Z 1067 Reorganisatie rijksdienst vierde ronde heroverwegingen1984-1985, 966; pak
      - Z 1067 Reorganisatie rijksdienst (management)1986-1989, 967; pak
      - Z 1069, 968
      - Z 1070, 969; pak
      - Z 1071 Werkgelegenheid bij de overheid (Commissie Werkgelegenheid)1982, 970; pak
      - Z 1071 Werkgelegenheid bij de overheid in 19821982, 971; pak
      - Z 1071 Werkgelegenheid bij de overheid (Werkgroep Herverdeling)1982-1983, 972
      - Z 1073, 973
      - Z 1074, 974
      - Z 1075, 975
      - Z 1078 1982-1984, 976; pak
      - Z 1078 1985-1988, 977
      - Z 1079, 978
      - Z 1085 Arbeidsvoorwaarden -en werkgelegenheidsbeleid bij de overheid in 19831982-1983, 979; pak
      - Z 1085 Arbeidsvoorwaarden -en werkgelegenheidsbeleid bij de overheid in 19831983, 980; pak
      - Z 1086, 981
      - Z 1088 Decentralisatieplan1982-1988, 982
      - Z 1088 Sociaal plan paspoorten (decentralisatieplan)1988, 983
      - Z 1089 Wijziging structuur ziektekostenverzekering (WTZ)1982-1984, 984; pak
      - Z 1089 1985-1988, 985; pak
      - Z 1089 Stelselherziening Commissie Structuur en Financiering Gezondheidszorg (Commissie Dekker)1988-1989, 986; pak
      - Z 1092, 987; pak
      - Z 1094, 988
      - Z 1095 1983-1986 Pensioenbreuk en overdracht wiskundige reserves1983-1986, 989; pak
      - Z 1095 Pensioenbreuk en overdracht wiskundige reserves1987-1989, 990; pak
      - Z 1095 Reserve-overdracht van werknemers in het kader van de Wet op de Sociale Werkvoorziening1988-1989, 991
      - Z 1102 1983-1986, 992; pak
      - Z 1102 1987, 993; pak
      - Z 1102 1987, 994; pak
      - Z 1102 1988-1989, 995
      - Z 1104, 996
      - Z 1105, 997
      - Z 1107 1982-1985, 998; pak
      - Z 1107 1986, 999; pak
      - Z 1107 1986-1987, 1000; pak
      - Z 1107 1988-1989, 1001; pak
      - Z 1108, 1002; pak
      - Z 1111 Stelselherziening Sociale Zekerheid 1983-1984, 1003; pak
      - Z 1111 Stelselherziening Sociale Zekerheid 1985, 1004; pak
      - Z 1111 Stelselherziening Sociale Zekerheid 1985, 1005; pak
      - Z 1111 Stelselherziening Sociale Zekerheid 1986-1987, 1006; pak
      - Z 1111 Stelselherziening Sociale Zekerheid 1987, 1007; pak
      - Z 1111 Stelselherziening Sociale Zekerheid 1988-1989, 1008
      - Z 1111 Ad-hoc Werkgroep Overheidspersoneel onder de Werkloosheidswet1987-1988, 1009; pak
      - Z 1112, 1010; pak
      - Z 1113 1986-1987, 1011; pak
      - Z 1113 1988-1989, 1012
      - Z 1114, 1013
      - Z 1117, 1014
      - Z 1118 1983-1984, 1015; pak
      - Z 1118 1985, 1016; pak
      - Z 1118 1986-1988, 1017; pak
      - Z 1122 1983, 1018; pak
      - Z 1122 1984, 1019; pak
      - Z 1122 1985, 1020
      - Z 1123, 1021
      - Z 1125, 1022; pak
      - Z 1126, 1023
      - Z 1128, 1024; pak
      - Z 1129 Functiewaardering1962-1985, 1025
      - Z 1129 Commissie van Advies Bezwaren Functiewaardering1982-1989, 1026; pak
      - Z 1130, 1027
      - Z 1136 Arbeidsvoorwaarden- en werkgelegenheidsbeleid bij de overheid in 19851984, 1028; pak
      - Z 1136 Arbeidsvoorwaarden- en werkgelegenheidsbeleid bij de overheid in 1985 1984, 1029
      - Z 1136 Arbeidsvoorwaarden- en werkgelegenheidsbeleid bij de overheid in 1985 1985-1986, 1030; pak
      - Z 1136 Wet Arbeidsvoorwaardenontwikkeling Gepremieerde en Gesubsidieerde Sector (WAGGS)1984-1987, 1031; pak
      - Z 1136 AOW-AWW operatie1984-1989, 1032; pak
      - Z 1136 Arbeidsduurverkorting1985, 1033; pak
      - Z 1136 Arbeidsduurverkorting 1986-1987, 1034
      - Z 1136 CAO's in Nederland; 19851986, 1035
      - Z 1136 CAO's in Nederland; 1986 1987, 1036
      - Z 1136 CAO's in Nederland; 1987 1987-1988, 1037; pak